【裁判字號】    89,交易,89
【裁判日期】    890720
【裁判案由】    公共危險
【裁判全文】
臺灣士林地方法院刑事判決                          八十九年度交易字第八九號
    公  訴  人  臺灣士林地方法院檢察署檢察官
    被      告  甲○○
右列被告因公共危險案件，經檢察官聲請簡易判決處刑 (八十八年度偵字第一０六四
六號)，經本院內湖簡易庭認不宜以簡易判決處刑，簽移本院刑事庭，改依通常程序
判決如左：
    主  文
甲○○服用酒類，不能安全駕駛動力交通工具而駕駛，處拘役貳拾伍日，如易科罰金
，以佰元折算壹日。
    事  實
一、甲○○於民國八十八年十月十四日下午二時許，在台北市○○路附近服用酒類，
    呼氣酒精濃度已達每公升０．四八毫克，超過客觀生活經驗上不能安全駕駛動力
    交通工具的程度，而仍駕駛Ｋ８─２４４１號自小貨車上路。於行經台北市○○
    ○路及忠孝抽水站附近，擬上環河南路高駕道時，因飲酒精神不濟而撞及路旁之
    橋墩，經警據報前來處理，並施以酒精測試始知上情。
二、案經台北市政府警察局大同分局報告臺灣士林地方法院檢察署檢察官偵查起訴。
    理  由
一、訊據被告甲○○，固坦認於上開時地駕車撞擊橋墩肇事等情不諱，惟矢口否認有
    上揭犯行，辯稱：當天未喝酒，會撞到橋墩乃因太累於開車途中睡著所致，另據
    報載酒精測試多有誤差，本件測試恐有疏誤云云。惟查：(一)被告經酒精測試其呼
    氣酒精濃度達每公升０．四八毫克仍駕車，並撞及橋墩等情，有舉發違反道路交
    通管理事件通知單影本、酒精濃度測定紀錄單及道路交通事故調查報告表各一份
    可稽。(二)雖報導議員質疑警方使用之第三、四代酒精測試器在測定酒精濃度時都
    有誤差，其中第三代酒測器誤差值達０．０七毫克等情，有中國時報電子報一份
    在卷可參，然該報導僅陳述議員之質疑，並無科學之依據，是該報導指稱之第三
    、四代均有誤差是否可信，尚值存疑。另依該報導顯然第四代測試器較第三代少
    誤差，而第三代之誤差值約０．０七毫克者，是第四代之誤差應少於０．０七毫
    克。再查當日用以測試被告之酒精測試器為第四代之酒精測試器一情，已據實施
    酒精測試之台北市政府警察局交通大隊大同分隊警員乙○○到庭證述在卷，而該
    分隊使用之酒精測試器每使用一千次即會拿回廠商校正，在固定之時間亦會送回
    保養等情，同據證人乙○○證述綦詳，堪認該分隊使用之酒精測試器有定期保固
    維修無訛。綜上二端，尚難認定本件使用之第四代酒精測試器有瑕疵，測試結果
    會有誤差，另縱有誤差，其差額亦小於０．０七毫克。(三)又以台北市交通大隊所
    使用之酒精測試器，測試結果若為呼氣酒精濃度０．二五毫克，會有輕度協調功
    能降低之狀況，若達０．五毫克，即會反應較慢、感覺減低及影響駕駛之狀態，
    此有行政院國軍退除役官兵輔導委員會臺北榮民總醫院鑑定函存卷可按。準此，
    被告經酒精測試之結果為０．四八毫克，縱扣除最大誤差值０．０七毫克，亦均
    介於０．二五至０．五毫克間，依上函其協調功能降低且幾近反應較慢、感覺減
    低及影響駕駛之狀態，在參以其駕車撞及路旁之橋墩一情，堪認被告當時之生理
    狀況應已受酒精相當程度之影響，注意力及反應能力降低，其駕駛能力受影響，
    不足以應付駕駛交通工具之各種狀況，其駕駛行為將對其餘用路人造成一般之危
    險性，已不能安全駕駛，被告所辯顯為卸責之詞，不足採信。本件事證明確，應
    依法論科。
二、核被告所為，係犯刑法第一百八十五條之三的公共危險罪。爰審酌被告呼氣酒精
    之濃度，犯罪之手段，及其犯後態度等一切情狀，量處如主文所示刑罰，並諭知
    易科。罰金折算標準。
三、被告經合法傳喚，無正當理由不到庭，本院認本件係應科拘役之案件，爰不待其
    陳述逕行判決。罰金折算標準。
四、據上論斷，應依刑事訴訟法第四百五十二條、第二百九十九條第一項前段、第三
    百零六條，刑法第一百八十五條之三、第四十一條，罰金罰鍰提高標準條例第二
    條，判決如主文。
本案經檢察官陳嘉琪到庭執行職務。
中        華        民        國    八十九    年    七    月    二十    日
                                  臺灣士林地方法院刑事第四庭
                                          法  官
右正本證明與原本無異。
如不服本判決，應於判決送達後十日內，向本院提出上訴狀。
論罪法條：
刑法第一百八十五條之三


司法院資訊處製作；財團法人民間司法改革基金會備份。
